【裁判字號】    98,交抗,579
【裁判日期】    980623
【裁判案由】    聲明異議
【裁判全文】
臺灣高等法院臺中分院刑事裁定         98年度交抗字第579號
抗  告  人
即受處分人  甲○
上列抗告人因聲明異議案件，不服臺灣彰化地方法院中華民國98
年5月12日所為裁定（98年度交聲字第553號）提起抗告，本院裁
定如下：
    主  文
原裁定撤銷，發回臺灣彰化地方法院。
    理  由
一、原裁定意旨略以：本件抗告人即受處分人己自承當初將系爭
    自小客車借予詹明輝使用，足認抗告人將其所有自小客車借
    予他人駕駛時，並未確實檢查借用人之駕駛執照，亦未限定
    借用人之客觀範圍，應可推認抗告人有過失，本件駕駛人黃
    季朋確係在尚未考取駕照之情形下而駕駛抗告人所有之自小
    客車，且抗告人並未於該車出借前加以積極查證，亦未提出
    其他證據以資證明縱加以相當注意而仍不免發生違規之情事
    ，自無據以免責，因認本件抗告人確有汽車所有人允許未領
    有駕駛執照之汽車駕駛人駕駛小型車或機器腳踏車之違規事
    實，從而原處分機關依法裁處抗告人罰鍰新台幣8400元，並
    記汽車違規紀錄一次，核無不當，本件異議請求撤銷原處分
    為無理由，應予駁回等語。
二、抗告意旨略謂：受處分人雖為車號PT-2213自小客車所有人
    ，惟案發當天係將該車交付領有自小客車執照之兒子詹明輝
    駕駛，詹明輝與肇事之黃季朋共同外出後，黃季朋未經詹明
    輝同意擅自駕駛該車外出而肇事，並非車主同意將車子交由
    黃季朋駕駛，抗告人並無原處分機關所指允許未領有駕駛執
    照之汽車駕駛人駕駛小型車之違規情形，為此提起本件抗告
    ，請求撤銷原裁定云云。
三、按違反道路交通管理事件統一裁罰基準及處理細則第11條第
    1項第4款規定，行為人有本條例之情形者，應填製舉發違反
    道路交通管理事件通知單，並於被通知人欄予以勾記，其通
    知聯依下列規定辦理：四、逕行舉發者，應按已查明之資料
    填註車牌號碼、車輛種類、車主姓名及地址，並於通知單上
    方空白處加註逕行舉發之文字後，由舉發機關送達被通知人
    。由上可知關於逕行舉發之手續是否完成，應以舉發之意思
    表示送達於受處分人為要件。
四、經查：本件抗告人甲○遭警方逕行舉發，固有原舉發機關所
    掣發之違反道路交通管理事件通知單影本附於原審卷可稽（
    見原審卷p8），惟抗告人是否曾收受該舉發通知單？經遍查
    全卷，相關送達證書付之闕如，是原舉發機關是否已合法送
    達該舉發通知單，完成本件逕行舉發之程序，而生舉發之效
    力，尚屬不明；原審就上開事項既未能先予調查究明，逕以
    抗告人之異議為無理由而駁回其異議，自有未洽，抗告人抗
    告意旨雖未指摘及此，惟原裁定既有違誤，自應由本院將原
    裁定撤銷，發回原法院更為調查後另為適當之裁定，俾昭折
    服。
據上論斷，應依道路交通案件處理辦法第26條，刑事訴訟法第41
3條前段，裁定如主文。
中    華    民    國    98    年    6    月    23    日
            刑事第六庭  審判長法  官  李  文  雄
                              法  官  邱  顯  祥
                              法  官  林  靜  芬
以上正本證明與原本無異。
不得再抗告。
                              書記官  高  勳  楠
中    華    民    國    98    年    6    月    23    日


司法院資訊處製作；財團法人民間司法改革基金會備份。
